最　高　行　政　法　院　裁　定
                                     100年度裁字第1444號
聲  請  人　何錦東
上列聲請人因與相對人臺北市稅捐稽徵處間地價稅事件，對於中
華民國100年1月27日本院100年度裁字第327號裁定，聲請再審，
本院裁定如下：
　　主  文
再審之聲請駁回。
再審訴訟費用由聲請人負擔。
　　理  由
一、按當事人對於本院所為裁定聲請再審，必須原裁定具有行政
    訴訟法第283條準用同法第273條第1項所列各款情形之一者
    或第2項之規定，始得為之。同法第273條第1項第1款所謂「
    適用法規顯有錯誤」，係指原確定裁定所適用之法規與該案
    應適用之現行法規相違背，或與解釋判例有所牴觸者而言，
    至於法律上見解之歧異，聲請人對之縱有爭執，要難謂為適
    用法規顯有錯誤，而據為再審之理由。另同條項第4款所謂
    「依法律或裁判應迴避之法官參與裁判者」，係指法官有依
    法應迴避之事由，或經裁判應迴避者，自應迴避該事件而不
    得參與審判，如未迴避而參與裁判，自屬有得為再審之事由
    ；而依法應迴避之事由，同法第19條第6款規定：「法官有
    左列情形之一者，應自行迴避，不得執行職務：……。六、
    曾參與該訴訟事件再審前之裁判者。但其迴避以一次為限。
    」。
二、聲請人因民國97年度地價稅事件，不服臺北高等行政法院98
    年度簡字第524號判決而上訴，經本院以99年度裁字第227號
    裁定（下稱原確定裁定）駁回而告確定，聲請人以原確定裁
    定有行政訴訟法第273條第1項第1款之事由而聲請再審，經
    本院認其再審理由，無非係就前程序原審判決實體事實認定
    及證據調查取捨不服之理由，而對於原確定裁定究有如何合
    於行政訴訟法第273條第1項第1款規定之具體情事未據明
    ，故其再審之聲請不合法，以99年度裁字第2134號裁定（下
    稱前裁定）駁回；嗣聲請人再以前裁定有行政訴訟法第273
    條第1項第1款之事由而聲請再審，經本院認原確定裁定及前
    裁定均無適用法規顯有錯誤之情事，其再審之聲請不合法，
    以100年度裁字第327號裁定（下稱原裁定）駁回。
三、本件聲請人主張原裁定有行政訴訟法第273條所定事由，對
    之聲請再審，核其狀述理由，無非謂參與審理原裁定之法官
    中，有3位法官曾參與審理該訴訟事件之本院99年度裁字第
    227號裁定即原確定裁定，顯有應自行迴避而不得執行職務
    之情形，故原裁定實有違行政訴訟法第273條第1項第4款之
    再審事由；又原審法院98年度簡字第524號判決所援引之財
    政部87年7月15日台財稅字第871954380號函釋，顯與本件應
    適用之內政部93年12月14日臺內營字第0930088212號函釋相
    違背，業據聲請人於本院99年度裁字第2134號聲請再審程序
    中，詳予敘明在案，然原裁定卻以聲請人重執於前程序對上
    開二函釋之歧異見解為由，遽予駁回其聲請，顯有所適用之
    法規與該案應適用之法規相違背或與解釋、判例有所牴觸之
    情形，故原裁定亦有同條項第1款之再審事由云云。惟查參
    與原裁定法官係藍獻林、廖宏明、姜素娥、林文舟及胡國棟
    等5位法官，而參與前一次再審裁定即前裁定法官為吳明鴻
    、林茂權、侯東昇、黃秋鴻及陳國成等5位法官，二者不同
    ，並無依法律或裁判應迴避之法官參與裁判之情形。至聲請
    人所謂其中藍獻林、廖宏明及姜素娥等3位法官並未參與原
    裁定之前一次裁定，揆諸上開說明，聲請人上開主張，容有
    誤解，殊無足採。至聲請人其餘所指原裁定有同法第273條
    第1項第1款適用法規顯有錯誤之情事，業經聲請人於前訴訟
    程序中提出主張，而為原審法院所不採並詳為指駁在案；經
    核無非執其個人對法律之歧異見解而為指摘，均難認其再審
    之聲請有理由，自應予駁回。
四、據上論結，本件聲請為無理由。依行政訴訟法第283條、第2
    78條第2項、第104條、民事訴訟法第95條、第78條，裁定如
    主文。
中　　華　　民　　國　　100　 年　　6　　 月　　3　　 日
                    最高行政法院第四庭
                        審判長法官　林  茂  權
                              法官　曹  瑞  卿
                              法官　侯　東　昇
                              法官　黃　秋　鴻
                              法官　陳　國　成

以  上  正  本  證  明  與  原  本  無  異
中　　華　　民　　國　　100　 年　　6　　 月　　3　　 日
　　　　　　　　　　　　　　　書記官　吳　玫　瑩